transducers/ckt_full/nounlist.lexd
LEXICON Nouns
аатгыр[Ia]     # 1) ручей в овраге; 2) овраг
август[Ia]:август{☭}[Ia]     # август
агротъым[Ia]     # 1) основная перекладина полога; 2) балка (строительная)
айваԓ[Ia]     # место, защищенное от ветра
айваԓӄыԓ[Ia]     # теменная кость вместе с рогами
айватъым[Ia]     # теменная кость
айвач[Ia]     # загородка от ветра
айвачыӈӄач[Ia]     # 1) южная сторона; 2) подветренная сторона
айвэрэт[Ia]     # вечер отдыха и развлечения
айкоԓпытвын[Ia]     # простыня
аймак[Ia]     # туша
аймаԓӄыԓ[Ia]     # плечевая, бедренная кость
аԓым[Ia]     # 1) запасная вещь; 2) пара, парная вещь
амӈыроотӄав[Ia]     # восьмой
аӈъаԓомом[Ia]     # зной
апааʼкэ[Ia]     # новорождённый оленёнок с недоразвитыми мышцами передних ног
апреԓь[Ia]:апреԓь{☭}[Ia]     # апрель
аргаатаӄын[Ia]     # кошка (небольшой якорь), см. ы'мақын
аръапат[Ia]     # суп с мясом
атанмыргыт[Ia]     # волосы, растущие на шее
ачгыт[Ia]     # ряд
ачыӈ[Ia]     # долг (то, что взято взаймы)
ачьэӄ[Ia]     # морянка (разновидность утки)
аэԓ[Ia]     # 1) огниво (кремнёвого ружья); 2) чурбан для колки дров
аʼачек[Ia]     # юноша
аʼаʼтԓеӄ[Ia]     # морянка (разновидность утки)
аʼныт[Ia]     # 1) удочка, леска, рыболовный крючок; 2) «закидушка» (приспособление для поимки убитых нерп), см. ақын
биԓет[Ia]:биԓет{☭}[Ia]     # билет
бригада[Ia]:бригада{☭}[Ia]     # бригада
бригадир[Ia]:бригадир{☭}[Ia]     # бригадир
буква[Ia]:буква{☭}[Ia]     # буква
ваамварэт[Ia]     # протока см. янраваам
ваарват[Ia]     # 1) тетива; 2) прямая линия, соединяющая концы кривой
ванав[Ia]     # 1) смола; 2) жвачка
ванныярар[Ia]     # *  1) варган; 2) губная гармоника
ваӈӄач[Ia]     # 1) яловая важенка; 2) важенка-нетель
ваӈӄыт[Ia]     # моржовый клык
ваӈӄыт[Ia]     # неспелая голубика
ваӈэԓтыт[Ia]     # хлопоты
варат[Ia]     # 1) население; 2) народ
ватап[Ia]     # ягель
ваырват[Ia]     # 1) тетива; 2) прямая линия, соединяющая концы кривой
виврэԓьэт[Ia]:вивр{Æ}ԓь{Æ}т[Ia]     # 1) колебание 2) дрожание, дрожь
виԓив[Ia]     # торговая сделка
виԓюкэвкэв[Ia]:виԓюк{Æ}вк{Æ}в[Ia]     # ушная раковина
випиӄ[Ia]     # 1) марево; 2) наносный дым от пожара
воскресенье[Ia]:воскресенье{☭}[Ia]     # воскресенье
вуԓвут[Ia]     # одна из поперечных перекладин остова яранги
вуԓӄууԓ[Ia]     # * темнота, темень
вууԓ[Ia]     # зубило
въаваӄ[Ia]     # 1) эвенский олень; 2) подаренный олень
въайӄач[Ia]     # стелька из травы
выԓгиԓ[Ia]     # берёза
выръивыр[Ia]     # гибкость
выръэпат[Ia]     # блин
выръэпат[Ia]     # варёная спелая морошка
вытгыр[Ia]     # 1) середина; 2) промежуток
вэгриԓ[Ia]:в{Æ}гриԓ[Ia]     # 1) тяпка; 2) грабли *
вэймэну[Ia]:в{Æ}йм{Æ}ну[Ia]     # ~ AUX лыңык: 1) оказывать гостеприимство; 2) уважать
вэӄэт[Ia]:в{Æ}ӄ{Æ}т[Ia]     # шаг
вэԓвъит[Ia]:в{Æ}ԓвъит[Ia]     # морская казарка (гусь «немок»)
вэԓёкыԓкакыԓ[Ia]     # ракушка
вэԓӄыԓ[Ia]:в{Æ}ԓӄыԓ[Ia]     # нижняя челюсть
вэԓыпӄат[Ia]     # осечка
вэԓыткъоԓявыԓ[Ia]     # торговец, продавец
вэӈкэнру[Ia]:в{Æ}ӈк{Æ}нру[Ia]     # важенка (самка оленя)
вэтгав[Ia]     # 1) слово; 2) речь; 3) разговор
вэчыпӄат[Ia]     # осечка
вээм[Ia]:в{Æ}{Æ}м[Ia]     # река
гаканъё[Ia]     # упряжка оленей
гаԓгаӈыттыр[Ia]     # охотничье дробовое ружьё
гивиӈит[Ia]     # промежуток времени, равный одному году
гиивӄэв[Ia]:гиивӄ{Æ}в[Ia]     # 1) метка; 2) клеймо; 3) значок; 4) печать; 5) буква
грэп[Ia]:гр{Æ}п[Ia]     # песня
гууԓ[Ia]     # зубило
гыйив[Ia]     # примета
гыйивӄэв[Ia]:гыйивӄ{Æ}в[Ia]     # знак, метка
гыйип[Ia]     # 1) забота; 2) охрана
гыԓаатгыр[Ia]     # горячий ключ
гынник[Ia]     # зверь
гынонаӈӄы[Ia]     # открытое море
гынунчывипыт[Ia]     # половина
гынупыт[Ia]     # остаток
гыргочаӈкэр[Ia]     # женская верхняя одежда
гыръоӈавыт[Ia]     # муха
гытгаӈэт[Ia]     # осеннее время
гытоԓӄыԓ[Ia]     # ребро (кость)
гэрэчьэт[Ia]:г{Æ}р{Æ}чь{Æ}т[Ia]     # 1) робость; 2) скромность
декабрь[Ia]:декабрь{☭}[Ia]     # декабрь
егрыԓгытъым[Ia]     # кость пальца ноги
егтэԓ[Ia]:егт{Æ}ԓ[Ia]     # 1) жизнь; 2) средства к существованию
ейвэԓ[Ia]:ейв{Æ}ԓ[Ia]     # сирота
еԓымъаԓеԓьат[Ia]     # лепет
еԓырачвыӈ[Ia]     # спор
еԓьо[Ia]     # 1) двоюродный брат; 2) дядя*
емык[Ia]     # логовище
ёмроттоот[Ia]     # тальник
ёо[Ia]     # 1) пурга; 2) непогода
ёпыԓӄэв[Ia]     # разведка
иаʼм[Ia]     # почему
ивԓет[Ia]:ивԓ{Æ}т[Ia]     # (2) 1) что-л. затянувшееся; 2) длина (конкретная)
ивԓиԓгэт[Ia]:ивԓиԓг{Æ}т[Ia]     # вереница
ивтыԓ[Ia]     # 1. низ; 2. внизу
иӄыԓӄъун[Ia]     # мизинец
иԓгыԓьу[Ia]     # олень с белой мордой
иԓгыпԓыԓы[Ia]     # беловато-жёлтый, белый с желтоватым оттенком олень
иԓгытэв[Ia]:иԓгыт{Æ}в[Ia]     # полотенце
иԓир[Ia]     # остров
имъучит[Ia]     # (ед. эмъочелгын) высокая обувь из тюленьей шкуры без шерсти
иниргиӈ[Ia]     # одеяло
инъыӈит[Ia]     # утро
инъэтэт[Ia]:инъ{Æ}т{Æ}т[Ia]     # 1) уменье справиться; 2) победа; 3) польза
инэвэт[Ia]:ин{Æ}в{Æ}т[Ia]     # промах
инэԓӄырир[Ia]:ин{Æ}ԓӄырир[Ia]     # 1) поиски; 2) обыск
инэнӈив[Ia]:ин{Æ}нӈив[Ia]     # посылка
инэр[Ia]:ин{Æ}р[Ia]     # жаркое, жареное мясо
инэтриԓ[Ia]:ин{Æ}триԓ[Ia]     # 1) пай; 2) налог
инэтэйкэтичгыԓӄыԓ[Ia]:ин{Æ}т{Æ}йк{Æ}тичгыԓӄыԓ[Ia]     # материал
инээр[Ia]:ин{Æ}{Æ}р[Ia]     # прибавка
инээт[Ia]:ин{Æ}{Æ}т[Ia]     # промах
инэюнрэт[Ia]:ин{Æ}юнр{Æ}т[Ia]     # 1) отбор; 2) выбор
ипычьэт[Ia]:ипычь{Æ}т[Ia]     # 1) точность, пунктуальность; 2) честность
итинмимыԓ[Ia]     # кипячёная вода, кипяток
июԓь[Ia]:июԓь{☭}[Ia]     # июль
июнь[Ia]:июнь{☭}[Ia]     # июнь
иʼггинив[Ia]     # множество волков, стая волков
иʼиʼт[Ia]     # косточки для «эплықытэта» (для «бола»)
иʼӄуп[Ia]     # крутой склон (горы)
иʼнныпъи[Ia]     # гарпун
иʼны[Ia]     # волк
иʼӈъиӈ[Ia]     # 1) нос животного; 2) клюв
иʼрвытгыр[Ia]     # пролив
иʼрэтчит[Ia]:иʼр{Æ}тчит[Ia]     # скачка
йивиӄ[Ia]     # ужас
йигрыйир[Ia]     # жажда
йиԓытриԓ[Ia]     # 1) словесное поручение; 2) заказ
йитив[Ia]     # гренландский кит
йичьэмиттумгыԓӄыԓ[Ia]:йичь{Æ}миттумгыԓӄыԓ[Ia]     # сводный брат
йичьэмрэт[Ia]:йичь{Æ}мр{Æ}т[Ia]     # группа братьев
йъаяӄ[Ia]     # чайка
йъииӄ[Ia]     # * небо
йъывытгыр[Ia]     # 1) просвет между тучами; 2) безлунное время (в пределах месяца)
йъыйыӄ[Ia]     # небо
йыԓгыӄонагтэ[Ia]     # летние штаны, у которых внизу материя или замша
йыӈаё[Ia]     # 1) пассажир; 2) груз
йыӈэттэт[Ia]:йыӈ{Æ}тт{Æ}т[Ia]     # северное сияние
кавраръаеп[Ia]     # сверло, бурав, коловорот
кавръаԓӄап[Ia]     # 1) винт; 2) болт
каквэԓ[Ia]     # ушная сера
каквэԓ[Ia]     # гильза
каԓеваӈэё[Ia]     # вышивка
каԓетайкыё[Ia]     # * сочинение, изложение
каԓяԓ[Ia]     # горбуша
каԓяйӈат[Ia]     # время, когда олени разбегаются по проталинам
канрыч[Ia]     # брезент
киԓит[Ia]     # тесто
кимгиӈ[Ia]     # разновидность гольца (рыба)
кимэвӄэв[Ia]:ким{Æ}вӄ{Æ}в[Ia]     # причина задержки
кирвэчьыттъым[Ia]:кирв{Æ}чьыттъым[Ia]     # локтевая кость
коргав[Ia]     # радость
кувԓюк[Ia]     # круг
кувԓюккъэԓи[Ia]:кувԓюккъ{Æ}ԓи[Ia]     # круглый малахай
куврэт[Ia]:кувр{Æ}т[Ia]     # 1) что-л. в достаточном количестве; 2) пара (два каких-л. предмета)
куԓтэпиӈъыч[Ia]:куԓт{Æ}пиӈъыч[Ia]     # пороша
къэԓи[Ia]:къ{Æ}ԓи[Ia]     # шапка
кыкватвъай[Ia]     # сено
кыԓвэ[Ia]:кыԓв{Æ}[Ia]     # ~ AUX йыток: вырезать
кыԓгынӄав[Ia]     # пятнадцатый
кыԓыԓекъэԓи[Ia]:кыԓыԓекъ{Æ}ԓи[Ia]     # малахай с украшениями из бус
кыԓяёԓӄыԓ[Ia]     # программа, план
кымъовчерэты[Ia]     # кымъовчерэты вальын помятый
кыргыԓ[Ia]     # 1) лёгкий табак (курительный); 2) волокнистый корень травы
кытгым[Ia]     # соболь
кытгэӈ[Ia]:кытг{Æ}ӈ[Ia]     # (2) подножье отвесной скалы
кытрэԓ[Ia]:кытр{Æ}ԓ[Ia]     # (2) лоб
кыттэԓ[Ia]:кытт{Æ}ԓ[Ia]     # коса (заплетённые волосы)
кытэӄэй[Ia]:кыт{Æ}ӄ{Æ}й[Ia]     # 1. мгновение; 2. мгновенно
кычав[Ia]     # хариус (рыба)
кэвиръыԓ[Ia]:к{Æ}виръыԓ[Ia]     # сухой промёрзший снег
кэгриԓ[Ia]:к{Æ}гриԓ[Ia]     # кисть руки
кэԓивытгыр[Ia]:к{Æ}ԓивытгыр[Ia]     # 1) час; 2) расстояние между строчками
кэԓитъуԓ[Ia]:к{Æ}ԓитъуԓ[Ia]     # 1) бумага; 2) деньги *
кэмԓиԓ[Ia]:к{Æ}мԓиԓ[Ia]     # круг
кэмэтти[Ia]:к{Æ}м{Æ}тти[Ia]     # нижние тёплые штаны
кэнрэӄуԓиӄуԓ[Ia]:к{Æ}нр{Æ}ӄуԓиӄуԓ[Ia]     # 1) хриплый голос; 2) бас
кэнчиӄ[Ia]:к{Æ}нчиӄ[Ia]     # хлыст
кэӈиӄ[Ia]:к{Æ}ӈиӄ[Ia]     # желудок
кэӈкэԓ[Ia]:к{Æ}ӈк{Æ}ԓ[Ia]     # наконечник хорея (палки, которой погоняют оленей)
кэӈэт[Ia]:к{Æ}ӈ{Æ}т[Ia]     # 1) изгиб (о ветках); 2) поклон
кээӄэй[Ia]:к{Æ}{Æ}ӄ{Æ}й[Ia]     # 1) неровность; 2) холм
кээԓ[Ia]:к{Æ}{Æ}ԓ[Ia]     # гнилушка
ӄааӄытэӄ[Ia]     # мелкая чайка
ӄаатъоԓ[Ia]     # оленье мясо
ӄаачьэӄ[Ia]     # маленькая чайка
ӄагйъаяӄ[Ia]     # молодая (годовалая) чайка
ӄаййъаяӄ[Ia]     # молодая (годовалая) чайка
ӄаӄытъэӄ[Ia]     # альбатрос, маленькая чайка
ӄатат[Ia]     # заслон
ӄатъеӄ[Ia]     # маленькая нерпа
ӄикэԓитъуԓ[Ia]:ӄик{Æ}ԓитъуԓ[Ia]     # картон
ӄипук[Ia]     # кит-горбач.
ӄирымнымэниг[Ia]:ӄирымным{Æ}ниг[Ia]     # полотно, плотный материал
ӄитвэю[Ia]:ӄитв{Æ}ю[Ia]     # старый морж-самец
ӄԓегпээчвак[Ia]     # годовалый олень-самец
ӄԓигче[Ia]     # двадцать раз
ӄԓявыԓ[Ia]     # мужчина
ӄоймароӄыр[Ia]     # шмель
ӄонагтэ[Ia]     # штаны
ӄонъачгынча[Ia]     # девять раз
ӄоранматык[Ia]     # убивать оленей
ӄоратъоԓ[Ia]     # оленье мясо
ӄоръаԓ[Ia]     # помёт (олений)
ӄуԓтэт[Ia]:ӄуԓт{Æ}т[Ia]     # 1) короткие меховые штаны (выше колен); 2) трусики
ӄъаваԓ[Ia]     # угол
ӄъочап[Ia]     # пушица (растение)
ӄъочатко[Ia]     # 1) белый медведь-крикун; 2) чудовище
ӄывар[Ia]     # кожа с мягких оленьих рогов
ӄымиԓ[Ia]     # лужа
ӄымыт[Ia]     # (2) 1) навес, верх полога; 2) потолок
ӄынӈырвэԓят[Ia]     # храп
ӄырир[Ia]     # 1) поиски; 2) обыск
ӄытԓиӄыԓ[Ia]     # 1) лень; 2) нерешительность *
ӄэвъяч[Ia]     # пар
ӄэев[Ia]:ӄ{Æ}ев[Ia]     # иней
ӄэйгиӈ[Ia]:ӄ{Æ}йгиӈ[Ia]     # пещера
ӄэкыԓю[Ia]:ӄ{Æ}кыԓю[Ia]     # морской ястреб
ӄэԓмыӄэԓ[Ia]:ӄ{Æ}ԓмыӄ{Æ}ԓ[Ia]     # 1) неудача; 2) промах
ӄэԓюнгиӈ[Ia]:ӄ{Æ}ԓюнгиӈ[Ia]     # 1) сачок для ловли наваги; 2) клетка (для птиц)
ӄэнъев[Ia]:ӄ{Æ}нъев[Ia]     # 1) ущелье; 2) долина
ӄэпԓювичвэт[Ia]:ӄ{Æ}пԓювичв{Æ}т[Ia]     # игра в мяч
ӄэптиннут[Ia]:ӄ{Æ}птиннут[Ia]     # горб
ӄэпъуру[Ia]:ӄ{Æ}пъуру[Ia]     # олень с коротко срезанными рогами
ӄэпэр[Ia]:ӄ{Æ}п{Æ}р[Ia]     # росомаха
ӄэраԓгыӈкач[Ia]     # запад
ӄэргыӄэр[Ia]:ӄ{Æ}ргыӄ{Æ}р[Ia]     # (2) свет
ӄээԓ[Ia]:ӄ{Æ}{Æ}ԓ[Ia]     # гнилушка
ӄэюу[Ia]:ӄ{Æ}юу[Ia]     # оленёнок
ԓинтъыԓ[Ia]     # 1) боль в сердце; 2) скорбь
ԓыгып[Ia]     # (2) пасть (ловушка на пушных зверей)
ԓыԓекэԓи[Ia]:ԓыԓек{Æ}ԓи[Ia]     # очковая гага
ԓыпъэт[Ia]:ԓыпъ{Æ}т[Ia]     # белый гусь
ԓьувыԓгыԓ[Ia]     # 1) встреча; 2) борьба (с целью померятъся силой)
ԓьутэвинэӈ[Ia]:ԓьут{Æ}вин{Æ}ӈ[Ia]     # 1) трава для вытирания 2) тряпка для вытирания
ԓьэԓеӈ[Ia]:ԓь{Æ}ԓеӈ[Ia]     # зима
ԓьэԓеӈит[Ia]:ԓь{Æ}ԓеӈит[Ia]     # зимнее время года
май[Ia]:май{☭}[Ia]     # май
манэӄӄонагтэ[Ia]     # матерчатые штаны
маравӄԓявыԓ[Ia]     # военный
март[Ia]:март{☭}[Ia]     # март
мигчир[Ia]     # работа
мимԓывытгыр[Ia]     # участок суши между двумя водными пространствами
мооръэт[Ia]     # кочевая дорога
мумкыԓ[Ia]     # 1) застёжка (в упряжи); 2) пуговица
мыӄыԓьыӄэй[Ia]:мыӄыԓьыӄ{Æ}й[Ia]     # малютка
мыԓяч[Ia]     # 1) сок; 2) варенье; 3) мёд
мымури[Ia]     # нерпичий жир вместе со шкурой, идущий на корм собакам
мымыԓ[Ia]     # вошь
мытԓынча[Ia]     # пять раз
мытԓыӈыргарэ[Ia]     # пятеро
мычепыт[Ia]     # 1) обломок; 2) осколок
мычеэръыоттоот[Ia]     # щепа
мэвэтчыӈ[Ia]:м{Æ}в{Æ}тчыӈ[Ia]     # (2) 1) затемнённое от солнца место; 2) узкая и глубокая лощина
мэгчеръяаё[Ia]     # должность; инструмент
мэйнъунэӈ[Ia]:м{Æ}йнъун{Æ}ӈ[Ia]     # носовая и кормовая части байдары
мэйӈывиԓ[Ia]:м{Æ}йӈывиԓ[Ia]     # 1) высокая цена; 2) дорогостоящая вещь
мэԓгарпэкыԓ[Ia]     # выстрел
мэмыԓ[Ia]:м{Æ}мыԓ[Ia]     # (2) нерпа
мэниг[Ia]:м{Æ}ниг[Ia]     # ткань
мэчтутъытут[Ia]:м{Æ}чтутъытут[Ia]     # полумрак
наԓгыӄонагтэ[Ia]     # верхние штаны из осенней шкуры годовалого оленя
нотайкоч[Ia]     # 1) пол (в помещении); 2) шкура, которая подкладывается под постель
нотайкочгэӈ[Ia]     # подвал
ноябрь[Ia]     # ноябрь
нывитрэт[Ia]:нывитр{Æ}т[Ia]     # стоянка кочевников
нэннэт[Ia]:н{Æ}нн{Æ}т[Ia]     # выдра
